【裁判字號】    89,上易,1371
【裁判日期】    900213
【裁判案由】    毒品危害防制條例
【裁判全文】
臺灣高等法院臺中分院刑事判決              民國八十九年度上易字第一三七一號
    上  訴  人  臺灣臺中地方法院檢察署檢察官
    被      告  乙○○
右上訴人因被告毒品危害防制條例案件，不服臺灣臺中地方法院中華民國八十九年五
月一日第一審判決（民國八十九年度易字第一一五一號，起訴案號：臺灣臺中地方法
院檢察署民國八十七年度毒偵字第二三九四號、八十八年度戒毒偵字第一三三號），
提起上訴，本院判決如左：
    主      文
原判決撤銷。
乙○○連續施用第二級毒品，累犯，處有期徒刑陸月，如易科罰金，以參佰元折算壹
日。
扣案安非他命貳包 (毛重肆點伍公克），均沒收銷燬之。
    事      實
一、乙○○曾於民國八十五年間，因違反麻醉藥品管理條例案件，經原審法院判處有
    期徒刑八月確定，甫於八十六年十一月六日執行完畢，仍不知警惕，又因施用毒
    品案件，經原審法院以八十七年度毒聲字第一三一九號裁定送臺灣臺中看守所附
    設勒戒所觀察、勒戒後，認無繼續施用毒品之傾向，臺灣臺中地方法院檢察署檢
    察官乃於八十七年八月二十六日以八十七年度偵字第一七一四一號為不起訴處分
    確定。詎乙○○猶不知悔改，明知安非他命已列為毒品危害防制條例第二條第二
    項第二款所稱之第二級毒品，又基於概括之犯意，自八十七年十月二十日起至同
    年月二十八日下午九時許止，由綽號「阿呆」之年籍、姓名均不詳之男子處購得
    第二級毒品安非他命，即連續在臺中市○○路二六八號住處，將第二級毒品安非
    他命置入玻璃管吸食器內，以火點燃燒烤產生煙霧吸食之方式，施用毒品安非他
    命多次，平均約三至四天吸用一次。嗣於八十七年十月三十日下午四時五十分許
    ，在臺中市○○路一０九號前（起訴書誤載為上開住處）為警查獲，並扣得其所
    有安非他命二包 (毛重肆點伍公克）。經依原審法院以八十七年度毒聲字第二八
    四一號裁定送觀察、勒戒後，認有繼續施用毒品之傾向。
二、案經臺中市警察局第二分局報請臺灣臺中地方法院檢察署檢察官偵查起訴及檢察
    官移送併辦。
    理      由
一、前揭事實，業據被告乙○○分別於警、偵訊、原審及本院審理時坦承不諱，並有
    如事實欄所示之物扣案可資佐證，本件事證明確，被告犯行洵堪認定。
二、查安非他命屬毒品危害防制條例第二條第二項第二款所指之第二級毒品，被告前
    因施用毒品案件，經原審法院以八十七年度毒聲字第一三一九號裁定送臺灣臺中
    看守所附設勒戒所觀察、勒戒後，認無繼續施用毒品之傾向，臺灣臺中地方法院
    檢察署檢察官乃於八十七年八月二十六日以八十七年度偵字第一七一四一號為不
    起訴處分確定，有該署刑案資料查註紀錄表及不起訴處分書各一份在卷足憑。其
    於五年內再犯毒品危害防制條例第十條第二項之罪，經觀察、勒戒後，認有繼續
    施用毒品之傾向，亦有臺灣臺中看守所附設勒戒所八十七年十一月九日（八七）
    中所奕總字第三七七三號函送之證明書一份附卷可參。核被告所為，係犯同條例
    第十條第二項之施用第二級毒品罪。其持有毒品之行為，意在供己施用，故持有
  之低度行為，應為施用之高度行為所吸收，不另論罪。被告先後多次施用第二級
    毒品安非他命之犯行，時間緊接，且觸犯構成要件相同之罪，顯係基於概括犯意
    反覆為之，應依刑法第五十六條連續犯之規定，論以一罪，並加重其刑。再被告
    曾於八十五年間，因違反麻醉藥品管理條例案件，經本院判處有期徒刑八月確定
    ，甫於八十六年十一月六日執行完畢，有法院被告全國全案紀錄表及臺灣臺中地
    方法院檢察署刑案資料查註紀錄表在卷可考，其於執行完畢後五年內，再犯本件
    有期徒刑以上之罪，係累犯，應依法遞加重其刑。原審以被告罪證明確，予以論
    罪科刑，原無不合，惟查刑法第四十一條業於九十年一月四日修正，同年月十日
    經總統公布施行，原判決未及適用，尚有未洽。公訴人上訴意旨略稱：被告另於
    本件判決前之民國八十八年十二月十五日起至八十九年一月二十六日止，連續施
    用第二級毒品安非他命。而按安非他命，經吸食後容易有成癮性戒絕不易，是被
    告顯係基於概括犯意所為，與其八十七年十月間起施用毒品安非他命犯行，應有
    連續犯關係。屬裁判上之一罪。依審判不可分原則，該案應為起訴效力所及，原
    審竟以無連續犯關係而未斟酌審判，難認原判決允當，請撤銷原判決云云。查被
    告於八十八年四月十二日停止戒治出所，時隔八個月之八十八年十二月十五日開
    始吸食安非他命，顯係另行起意，且被告自承其間曾中斷施用安非他命，顯見二
    者間並無連續犯裁判上一罪關係，是公訴人之上訴為無理由，惟因原判決有上開
    可議之處，自屬不能維持，應由本院將原判決撤銷，爰審酌被告一再施用安非他
    命，及犯後坦承犯行等一切情狀，仍依原審量處以有期徒刑六月，並諭知易科罰
    金之折算標準。扣案之安非他命二包（毛重四，五公克），應依毒品危害防制條
    例第十八條第一項前段沒收銷燬之。
據上論斷，應依刑事訴訟法第三百六十九條第一項前段、第三百六十四條、第二百九
十九條第一項前段，毒品危害防制條例第十條第二項、第二十條第三項前段、第十八
條第一項前段，刑法第十一條前段、第二條第一項前段、第五十六條、第四十七條、
修正後刑法第四十一條第一項，罰金罰鍰提高標準條例第二條，判決如主文。
本案經檢察官甲○○到庭執行職務。
中      華      民      國    九  十      年     二       月    十三    日
                              臺灣高等法院臺中分院刑事第五庭
              審判長法  官  袁  從  楨
                                          法  官  郭  同  奇
                                          法  官  胡  森  田
右正本證明與原本無異。
不得上訴。
                                          書記官  王  瑩  澤
中      華      民      國    九  十      年     二       月    十四    日
                                                                        Ｋ


司法院資訊處製作；財團法人民間司法改革基金會備份。
